zh-CN: 地区: 阿布鲁佐; 阿空加瓜山谷; 阿德莱德山区; 阿德莱德平原; 阿格雷洛; 阿尔; 阿连特茹; 阿尔曼萨; 阿尔萨斯; 上佩内德斯; 上阿迪杰; 上卡恰布谷; 上麦坡; 科罗拉多河高谷; 尼格罗河高谷; 内乌肯河高谷; 阿普利亚; 巴登; 拜拉达; 班加罗尔; 巴罗洛; 巴罗莎谷; 博若莱; 贝卡谷; 博尔盖里; 枣红色; 勃艮第; 加利福尼亚州; 坎贝尔敦; 中奥塔哥; 香槟; 基安蒂; 科尔恰瓜谷; 康斯坦蒂亚; 库纳瓦拉; 科西嘉; 县; 克里特; 库里科谷; 博恩丘; 波尔多山丘; 夜丘; 普罗旺斯丘; 罗纳谷; 多瑙河; 达令; 杜罗河谷; 埃尔基谷; 艾米利亚-罗马涅; 五指湖区; 弗朗斯胡克; 加利西亚; 吉斯伯恩; 大南方; 瓜纳华托; 霍克海湾; 天地山谷; 高地; 北海道; 猎人谷; 印第安纳; 爱尔兰; 艾莱岛; 哈利斯科; 赫雷斯; 坎普塔尔; 肯塔基; 朗格; 朗格多克-鲁西永; 洛迪; 卢瓦尔河谷; 洛斯阿尔托斯; 低地; 马其顿山脉; 玛格丽特河; 马尔堡; 麦克拉伦谷; 门多西诺; 门多萨; 米却肯州; 宫城峡; 蒙塔尔奇诺; 蒙特普尔恰诺; 莫宁顿半岛; 摩泽尔; 长滨; 纳赫; 纳帕谷; 纳亚里特; 尼亚加拉半岛; 奥肯纳根谷; 俄勒冈州; 佩内德斯; 宾夕法尼亚州; 普法尔茨; 皮埃蒙特; 皮尔蒙特; 普里奥拉托; 普利亚; 莱茵高; 莱茵黑森; 罗讷河谷; 杜埃罗河岸; 里奥哈; 罗伯逊; 鲁埃达; 拜萨斯区; 桑塞尔; 圣巴巴拉县; 圣克鲁斯山脉; 西西里; 索诺玛县; 斯佩塞德; 斯泰伦博斯; 斯沃特兰; 塔毛利帕斯州; 塔斯马尼亚; 田纳西州; 德克萨斯州; 托卡伊; 托罗; 托斯卡纳; 翁布里亚; 瓜达卢佩谷; 乌科谷; 威尼托; 维多利亚; 青酒; 瓦豪; 沃克湾; 西开普; 威拉米特谷; 山崎; 亚拉河谷; 尤卡坦半岛; 扎戈列-梅迪穆列; 其他
es: Región: Abruzzo; Valle del Aconcagua; Colinas de Adelaida; Llanuras de Adelaida; Agrelo; Ahr; Alentejo; Almansa; Alsace; Alto Penedès; Alto Adige; Alto Cachapoal; Alto Maipo; Alto Valle del Río Colorado; Alto Valle del Río Negro; Alto Valle del Río Neuquén; Apulia; Baden; Bairrada; Bangalore; Barolo; Valle de Barosa; Beaujolais; Valle de la Becá; Bolgheri; Bordó; Burgundy; California; Campbeltown; Central Otago; Champán; Chianti; Valle de Colchagua; Constancia; Coonawarra; Córcega; County; Crete; Valle de Curicó; Côtes de Beaune; Côtes de Bordeaux; Côtes de Nuits; Côtes de Provence; Côtes du Rhône; Danubio; Darling; Valle del Duero; Valle del Elqui; Emilia-Romagna; Lagos Finger; Franschhoek; Galicia; Gisborne; Great southern; Guanajuato; Bahía de Hawke; Valle de Hemel-en-Aarde; Highlands; Hokkaido; Valle Hunter; Indiana; Irish; Islay; Jalisco; Jerez; Kamptal; Kentucky; Langhe; Languedoc-Roussillon; Lodi; Valle Loire; Los Altos; Lowlands; Cordilleras de Macedonia; Margaret River; Marlborough; McLaren Vale; Mendocino; Mendoza; Michoacán; Miyagikyo; Montalcino; Montepulciano; Mornington Peninsula; Mosel; Nagahama; Nahe; Valle de Napa; Nayarit; Península del Niágara; Valle de Okanagan; Oregón; Penedès; Pensilvania; Pfalz; Piamonte; Piemonte; Priorato; Puglia; Rheingau; Rheinhessen; Valle Rhône; Ribera del Duero; Rioja; Robertson; Rueda; Rías Baixas; Sancerre; Condado de Santa Bárbara; Montañas de Santa Cruz; Sicilia; Condado de Sonoma; Speyside; Stellenbosch; Swartland; Tamaulipas; Tasmania; Tennesse; Texas; Tokaj; Toro; Toscana; Umbría; Valle de Guadalupe; Valle de Uco; Veneto; Victoria; Vinho Verde; Wachau; Bahía Walker; Cabo Oeste; Valle de Willamette; Yamazaki; Valle de Yarra; Península de Yucatán; Zagorje-Medimurje; Otros
sk-SK: Región: Abruzzo; Údolie Aconcagua Valley; Adelaide Hills; Adelaide Plains; Agrelo; Ahr; Alentejo; Almansa; Alsasko; Alt Penedès; Alto Adige; Alto Cachapoal; Alto Maipo; Alto Valle del Río Colorado; Alto Valle del Río Negro; Alto Valle del Río Neuquén; Apulia; Baden; Bairrada; Bangalore; Barolo; Údolie Barossa Valley; Beaujolais; Údolie Bekaa Valley; Bolgheri; Bordeaux; Burgundsko; Kalifornia; Campbeltown; Centrálne Otago; Champagne; Chianti; Colchagua Valley; Constantia; Coonawarra; Korzika; County; Kréta; Curicó Valley; Côtes de Beaune; Côtes de Bordeaux; Côtes de Nuits; Côtes de Provence; Côtes du Rhône; Dunaj; Darling; Údolie Douro Valley; Údolie Elqui Valley; Emilia-Romagna; Finger Lakes; Franschhoek; Halič; Gisborne; Great southern; Guanajuato; Hawke's Bay; Údolie Hemel-en-Aarde Valley; Highlands; Hokkaido; Hunter Valley; Indiana; Írsky; Islay; Jalisco; Jerez; Kamptal; Kentucky; Langhe; Languedoc-Roussillon; Lodi; Údolie Loiry; Los Altos; Lowlands; Macedónske pohorie; Margaret River; Marlborough; McLaren Vale; Mendocino; Mendoza; Michoacán; Miyagikyo; Montalcino; Montepulciano; Morningtonský polostrov; Mosel; Nagahama; Nahe; Údolie Napa Valley; Nayarit; Polostrov Niagara; Okanaganské údolie; Oregon; Penedès; Pennsylvánia; Pfalz; Piemont; Piemonte; Priorat; Puglia; Rheingau; Rheinhessen; Údolie Rhôny; Ribera del Duero; Rioja; Robertson; Rueda; Rías Baixas; Sancerre; Okres Santa Barbara County; Pohorie Santa Cruz; Sicília; Okres Sonoma; Speyside; Stellenbosch; Swartland; Tamaulipas; Tasmánia; Tennessee; Texas; Tokaj; Toro; Toskánsko; Umbria; Valle de Guadalupe; Valle de Uco; Veneto; Victoria; Vinho Verde; Wachau; Walker Bay; Západné Kapsko; Údolie Willamette; Yamazaki; Údolie Yarra; Polostrov Yucatán; Zagorje-Medimurje; Iné
lt-LT: Regionas: Abrucai; Akonkagvos slėnis; Adelaidės kalvos; Adelaidės lygumos; Agrelo; Aras; Alentejo; Almansa; Elzasas; Alt Penedès; Alto Adidžė; Alto Cachapoal; Alto Maipo; Alto Valle del Río Colorado; Alto Valle del Río Negro; Alto Valle del Río Neuquén; Apulija; Badenas; Bairrada; Bengalūras; Barolo; Barossa Valley; Božolė; Bekaa Valley; Bolgheri; Bordo; Burgundija; Kalifornija; Campbeltown; Centrinis Otagas; Šampanė; Chianti; Colchagua Valley; Konstancija; Coonawarra; Korsika; Krašto; Kreta; Curicó Valley; Côtes de Beaune; Côtes de Bordeaux; Côtes de Nuits; Côtes de Provence; Côtes du Rhône; Dunojus; Darling; Duero slėnis; Elqui Valley; Emilia-Romagna; Finger Lakes; Franschhoek; Galisija; Gisbornas; Great southern; Gvanachuatas; Hoko įlanka; Hemel-en-Aarde Valley; Highlands; Hokkaido; Hunter Valley; Indiana; Airiškas; Aila; Chaliskas; Cheresas; Kamptal; Kentukis; Langhe; Languedoc-Roussillon; Lodi; Luaros slėnis; Los Altosas; Lowlands; Macedon Ranges; Margaret River; Marlboras; McLaren Vale; Mendocino; Mendoza; Michoacan; Miyagikyo; Montalcino; Montepulciano; Mornington pusiasalis; Mozelis; Nagahama; Nahe; Napos slėnis; Najaritas; Niagaros pusiasalis; Okanagan Valley; Oregonas; Penedès; Pensilvanija; Pfalcas; Piedmont; Piemonte; Priorat; Apulija; Rheingau; Reino Hesenas; Rhône Valley; Ribera del Duero; Rioja; Robertsonas; Rueda; Rías Baixas; Sancerre; Santa Barbaros apygarda; Santa Kruzo kalnai; Sicilija; Sonomos apskritis; Speyside; Stellenbosch; Swartland; Tamaulipas; Tasmanija; Tenesis; Teksasas; Tokajus; Toro; Toskana; Umbrija; Gvadalupės slėnis; Valle de Uco; Veneto; Viktorija; Vinho Verde; Wachau; Walker Bay; Vakarų Kyšulys; Willamette Valley; Yamazaki; Yarra Valley; Yucatán Peninsula; Zagorje-Medimurje; Kita
hu: Régió: Abruzzo; Aconcagua Valley; Adelaide Hills; Adelaide Plains; Agrelo; Ahr; Alentejo; Almansa; Elzász; Alt Penedès; Alto Adige; Alto Cachapoal; Alto Maipo; Alto Valle del Río Colorado; Alto Valle del Río Negro; Alto Valle del Río Neuquén; Apulia; Baden; Bairrada; Bangalore; Barolo; Barossa Valley; Beaujolais; Bekaa Valley; Bolgheri; Bordeaux; Burgundia; Kalifornia; Campbeltown; Central Otago; Champagne; Chianti; Colchagua Valley; Constantia; Coonawarra; Korzika; County; Kréta; Curicó Valley; Côtes de Beaune; Côtes de Bordeaux; Côtes de Nuits; Côtes de Provence; Côtes du Rhône; Duna; Darling; Douro Valley; Elqui Valley; Emilia-Romagna; Finger Lakes; Franschhoek; Galícia; Gisborne; Great Southern; Guanajuato; Hawke's Bay; Hemel-en-Aarde Valley; Highlands; Hokkaido; Hunter Valley; Indiana; Irish; Islay; Jalisco; Jerez; Kamptal; Kentucky; Langhe; Languedoc-Roussillon; Lodi; Loire-völgy; Los Altos; Lowlands; Macedon Ranges; Margaret River; Marlborough; McLaren Vale; Mendocino; Mendoza; Michoacán; Miyagikyo; Montalcino; Montepulciano; Mornington-félsziget; Mosel; Nagahama; Nahe; Napa-völgy; Nayarit; Niagara-félsziget; Okanagan-völgy; Oregon; Penedès; Pennsylvania; Pfalz; Piedmont; Piemonte; Priorat; Puglia; Rheingau; Rheinhessen; Rhône Valley; Ribera del Duero; Rioja; Robertson; Rueda; Rías Baixas; Sancerre; Santa Barbara County; Santa Cruz Mountains; Szicília; Sonoma County; Speyside; Stellenbosch; Swartland; Tamaulipas; Tasmánia; Tennessee; Texas; Tokaj; Toro; Toszkána; Umbria; Valle de Guadalupe; Valle de Uco; Veneto; Victoria; Vinho Verde; Wachau; Walker Bay; Western Cape; Willamette Valley; Yamazaki; Yarra Valley; Yucatán-félsziget; Zagorje-Medimurje; Egyéb
ja: 地域: アブルッツォ; アコンカグア・バレー; アデレード・ヒルズ; アデレード・プレーンズ; アグレロ; アール; アレンテージョ; アルマンサ; アルザス; アルト・ペネデス; アルト・アディジェ; アルト・カチャポアル; アルト・マイポ; Alto Valle del Río Colorado; Alto Valle del Río Negro; Alto Valle del Río Neuquén; アプリア; バーデン; バイラーダ; バンガロール; バローロ; バロッサ・バレー; ボージョレ; ベッカー・バレー; ボルゲリ; ボルドー; ブルゴーニュ; カリフォルニア; キャンベルタウン; セントラル・オタゴ; シャンパン; キャンティ; コルチャグア・バレー; コンスタンシア; クナワラ; コルシカ; 郡; クレタ; クリコ・バレー; コート・ド・ボーヌ; コート・ド・ボルドー; コート・ド・ニュイ; コート・ド・プロヴァンス; コート・デュ・ローヌ; ドナウ; ダーリング; ドウロ・バレー; エルキ・バレー; エミリア・ロマーニャ; フィンガー・レイクス; フランシュフック; ガリシア; ギズボーン; グレート・サザン; グアナファト; ホークスベイ; ヘメル・エン・アルド・バレー; ハイランド; 北海道; ハンター・バレー; インディアナ; アイルランド; アイラ; ハリスコ; ヘレス; カンプタール; ケンタッキー; ランゲ; ラングドックルシヨン; ロディ; ロワール・バレー; ロスアルトス; ローランド; マセドン・レンジ; マーガレット・リバー; マールボロ; マクラーレン・ベール; メンドシーノ; メンドーサ; ミチョアカン; 宮城峡; モンタルチーノ; モンテプルチアーノ; モーニントン半島; モーゼル; 長浜; ナーエ; ナパ・バレー; ナヤリット; ナイアガラ半島; オカナガン・バレー; オレゴン; ペネデス; ペンシルベニア; ファルツ; ピエモンテ; ピエモンテ; プリオラート; プーリア; ラインガウ; ラインヘッセン; ローヌ・バレー; リベラ・デル・ドゥエロ; リオハ; ロバートソン; ルエダ; リアス・バイシャス; サンセール; サンタ・バーバラ郡; サンタ・クルーズ・マウンテンズ; シチリア; ソノマ郡; スペイサイド; ステレンボッシュ; スワートランド; タマウリパス; タスマニア; テネシー; テキサス; トカイ; トロ; トスカーナ; ウンブリア; グアダルーペ・バレー; ウコ・バレー; ベネト; ビクトリア; ヴィーニョ・ヴェルデ; ヴァッハウ; ウォーカーベイ; ウェスタンケープ; ウィラメット・バレー; 山崎; ヤラ・バレー; ユカタン半島; ザゴリエ・メディムリェ; その他
hr-HR: Regija: Abruzzo; Aconcagua Valley; Adelaide Hills; Adelaide Plains; Agrelo; Ahr; Alentejo; Almansa; Alsace; Alt Penedès; Alto Adige; Alto Cachapoal; Alto Maipo; Alto Valle del Río Colorado; Alto Valle del Río Negro; Alto Valle del Río Neuquén; Apulija; Baden; Bairrada; Bangalore; Barolo; Barossa Valley; Beaujolais; Bekaa Valley; Bolgheri; Bordeaux; Burgundija; Kalifornija; Campbeltown; Središnji Otago; Champagne; Chianti; Colchagua Valley; Constantia; Coonawarra; Korzika; Okrug; Kreta; Curicó Valley; Côtes de Beaune; Côtes de Bordeaux; Côtes de Nuits; Côtes de Provence; Côtes du Rhône; Dunav; Darling; Douro Valley; Dolina Elqui; Emilia-Romagna; Finger Lakes; Franschhoek; Galicija; Gisborne; Great Southern; Guanajuato; Hawke's Bay; Hemel-en-Aarde Valley; Highlands; Hokkaido; Hunter Valley; Indiana; Irska; Islay; Jalisco; Jerez; Kamptal; Kentucky; Langhe; Languedoc-Roussillon; Lodi; Dolina Loire; Los Altos; Lowlands; Macedon Ranges; Margaret River; Marlborough; McLaren Vale; Mendocino; Mendoza; Michoacán; Miyagikyo; Montalcino; Montepulciano; Poluotok Mornington; Mosel; Nagahama; Nahe; Dolina Napa; Nayarit; Poluotok Niagara; Dolina Okanagan; Oregon; Penedès; Pennsylvania; Pfalz; Pijemont; Pijemont; Priorat; Puglia; Rheingau; Rheinhessen; Dolina Rhône; Ribera del Duero; Rioja; Robertson; Rueda; Rías Baixas; Sancerre; Okrug Santa Barbara; Planine Santa Cruz; Sicilija; Okrug Sonoma; Speyside; Stellenbosch; Swartland; Tamaulipas; Tasmanija; Tennessee; Teksas; Tokaj; Toro; Toskana; Umbrija; Valle de Guadalupe; Valle de Uco; Veneto; Viktorija; Vinho Verde; Wachau; Walker Bay; Western Cape; Dolina Willamette; Yamazaki; Dolina Yarra; Poluotok Yucatán; Zagorje – Međimurje; Ostalo
sl-SI: Regija: Abruzzo; Dolina Aconcagua; Adelaide Hills; Adelaide Plains; Agrelo; Ahr; Alentejo; Almansa; Alzacija; Alt Penedès; Alto Adige; Alto Cachapoal; Alto Maipo; Alto Valle del Río Colorado; Alto Valle del Río Negro; Alto Valle del Río Neuquén; Apulija; Baden; Bairrada; Bangalore; Barolo; Dolina Barossa; Beaujolais; Dolina Bekaa; Bolgheri; Bordeaux; Burgundy; Kalifornija; Campbeltown; Osrednji Otago; Champagne; Chianti; Dolina Aconcagua; Constantia; Coonawarra; Korzika; Okrožje; Kreta; Dolina Curicó; Côtes de Beaune; Côtes de Bordeaux; Côtes de Nuits; Côtes de Provence; Côtes du Rhône; Donava; Darling; Dolina Douro; Dolina Elqui; Emilia-Romagna; Finger Lakes; Franschhoek; Galicija; Gisborne; Velika južna; Guanajuato; Hawke's Bay; Dolina Hemel-en-Aarde; Višavje; Hokkaido; Hunter Valley; Indiana; Irska; Islay; Jalisco; Jerez; Kamptal; Kentucky; Langhe; Languedoc-Roussillon; Lodi; Dolina Loare; Los Altos; Nižine; Macedon Ranges; Margaret River; Marlborough; McLaren Vale; Mendocino; Mendoza; Michoacán; Miyagikyo; Montalcino; Montepulciano; Mornington Peninsula; Mosel; Nagahama; Nahe; Napa Valley; Nayarit; Niagara Peninsula; Dolina Okanagan; Oregon; Alt Penedès; Pennsylvania; Pfalz; Piemont; Piemonte; Priorat; Puglia; Rheingau; Rheinhessen; Dolina Rhône; Ribera del Duero; Rioja; Robertson; Rueda; Rías Baixas; Sancerre; Santa Barbara County; Gore Santa Cruz; Sicilija; Okrožje Sonoma; Speyside; Stellenbosch; Swartland; Tamaulipas; Tasmanija; Tennessee; Teksas; Tokaj; Toro; Toskana; Umbrija; Valle de Guadalupe; Valle de Uco; Veneto; Viktorija; Vinho Verde; Wachau; Walker Bay; Western Cape; Dolina Willamette; Yamazaki; Yarra Valley; Polotok Jukatan; Zagorje-Međimurje; Drugo
fr: Région: Abruzzes; Vallée de l'Aconcagua; Collines d'Adélaïde; Plaines d'Adélaïde; Agrélo; Ahr; Alentejo; Almansa; Alsace; Alt Penedès; Haut-Adige; Alto Cachapoal; Haut-Maipo; Haute Vallée du Rio Colorado; Haute Vallée du Rio Negro; Haute Vallée du Rio Neuquén; Apulia; Baden; Bairrada; Bangalore; Barolo; Vallée de la Barossa; Beaujolais; Vallée de la Bekaa; Bolgheri; Bordeaux; Bourgogne; Californie; Campbeltown; Centre de l'Otago; Champagne; Chianti; Vallée de Colchagua; Constantie; Coonawarra; Corse; Comté; Crète; Vallée de Curicó; Côtes de Beaune; Côtes de Bordeaux; Côtes de Nuits; Côtes de Provence; Côtes du Rhône; Danube; Darling; Vallée du Douro; Vallée d'Elqui; Émilie-Romagne; Finger Lakes; Franschhoek; Galice; Gisborne; Great Southern; Guanajuato; Hawke Bay; Vallée d'Hemel-en-Aarde; Highlands; Hokkaido; Vallée de l’Hunter; Indiana; Irlande; Islay; Jalisco; Xérès; Kamptal; Kentucky; Langhe; Languedoc-Roussillon; Lodi; Vallée de la Loire; Los Altos; Lowlands; Macedon Ranges; Margaret River; Marlborough; McLaren Vale; Mendocino; Mendoza; Michoacán; Miyagikyo; Montalcino; Montepulciano; Péninsule de Mornington; Moselle; Nagahama; Nahé; Napa Valley; Nayarit; Péninsule du Niagara; Vallée de l'Okanagan; Oregon; Penedès; Pennsylvania; Pfalz; Piémont; Piémont; Priorat; Puglia; Rheingau; Rheinhessen; Vallée du Rhône; Ribera del Duero; Rioja; Robertson; Rueda; Rías Baixas; Sancerre; Comté de Santa Barbara; Monts Santa Cruz; Sicile; Comté de Sonoma; Speyside; Stellenbosch; Swartland; Tamaulipas; Tasmanie; Tennessee; Texas; Tokaj; Toro; Toscane; Ombrie; Vallée de Guadalupe; Valle de Uco; Vénétie; Victoria; Vinho Verde; Wachau; Walker Bay; Cap-Occidental; Vallée de la Willamette; Yamazaki; Yarra Valley; Péninsule du Yucatán; Zagorje-Medimurje; Autre
ru: Регион: Абруццо; Долина Аконкагуа; Аделаидские холмы; Аделаидские равнины; Агрело; Ар; Алентежу; Альманса; Эльзас; Альт Пенедес; Альто-Адидже; Альто Качапоал; Альто-Майпо; Альто-Валле-дель-Рио-Колорадо; Альто-Валле-дель-Рио-Негро; Альто-Валье-дель-Рио-Неукен; Апулия; Баден; Байррада; Бангалор; Бароло; Долина Баросса; Божоле; Долина Бекаа; Болгери; Бордо; Бургундия; Калифорния; Кэмпбелтаун; Центральный Отаго; Шампань; Кьянти; Долина Кольчагуа; Констанция; Кунаварра; Корсика; Графство; Крит; Долина Курико; Кот де Бон; Кот де Бордо; Кот-де-Нюи; Кот-де-Прованс; Кот-дю-Рон; Дунай; Дарлинг; Долина реки Дору; Долина Эльки; Эмилия-Романья; Фингер-Лейкс; Франшхук; Галисия; Гисборн; Большой Южный; Гуанахуато; Хокс-Бей; Долина Хемель-эн-Аарде; Хайленд; Хоккайдо; Хантер-Вэлли; Индиана; Ирландия; Айлей; Халиско; Херес; Кампталь; Кентукки; Ланге; Лангедок-Руссильон; Лоди; Долина Луары; Лос-Альтос; Лоуленд; Хребты Македонии; Маргарет Ривер; Мальборо; Макларен Вейл; Мендосино; Мендоса; Мичоакан; Миягике; Монтальчино; Монтепульчано; Полуостров Морнингтон; Мозель; Нагахама; Нахе; Долина Напа; Наярит; Ниагарский полуостров; Долина Оканаган; Орегон; Пенедес; Пенсильвания; Пфальц; Пьемонт; Пьемонт; Приорат; Апулия; Рейнгау; Рейнгессен; Долина Луары; Рибера-дель-Дуэро; Риоха; Робертсон; Руэда; Риас Байшас; Сансер; Округ Санта-Барбара; Горы Санта-Крус; Сицилия; Округ Сонома; Спейсайд; Стелленбош; Свартленд; Тамаулипас; Тасмания; Теннесси; Техас; Токай; Торо; Тоскана; Умбрия; Валье-де-Гуадалупе; Долина Уко; Венето; Виктория; Винью Верде; Вахау; Уокер-Бей; Западный Мыс; Долина Уилламетт; Ямазаки; Долина Ярра; Полуостров Юкатан; Загорье-Медимурье; Другой
zh-TW: 地區: 阿布魯佐; 阿空加瓜谷; 阿德萊德山; 阿德萊德平原; 阿格雷洛; 阿爾; 阿連特茹; 阿爾曼薩; 阿薩斯; 上佩內德斯; 上阿迪傑; 上卡查波阿爾; 上邁波; 上科羅拉多河谷; 上內格羅河谷; 上內烏肯河谷; 普利亞; 巴登; 拜拉達; 班加羅爾; 巴羅洛; 巴羅莎谷; 博若萊; 貝卡谷; 博爾蓋裡; 酒紅色; 勃根地; 加州; 坎貝爾敦; 中奧塔哥; 香檳; 基安蒂; 阿空加瓜谷; 康斯坦蒂亞; 庫納瓦拉; 科西嘉島; 縣/郡; 克林特島; 庫里科谷; 伯恩丘; 波爾多丘; 尼伊丘; 普羅旺斯丘; 羅納河谷; 多瑙河; 達令; 杜羅河谷; 埃爾基谷; 艾米利亞羅曼尼亞; 五指湖; 法蘭史霍克; 加利西亞; 吉斯伯恩; 大南方; 瓜納華托; 霍克斯灣; 赫默爾昂阿爾德山谷; 高地; 北海道; 獵人谷; 印第安納州; 愛爾蘭; 艾萊島; 哈利斯科州; 赫雷斯; 坎普塔爾; 肯塔基州; 朗格; 朗格多克魯西永; 洛迪; 盧瓦爾河谷; 洛斯阿爾托斯; 低地; 馬其頓山脈; 瑪格麗特河; 馬爾伯勒; 麥克拉倫谷; 門多西諾; 門多薩; 米卻肯州; 宮城峽; 蒙塔爾奇諾; 蒙特普爾恰諾; 莫寧頓半島; 摩澤爾; 長濱; 納赫; 納帕谷; 納亞里特; 尼亞加拉半島; 奧肯那根山谷; 俄勒岡州; 佩內德斯; 賓州; 普法爾茨; 皮埃蒙特; 皮埃蒙特; 普里奧拉托; 普利亞; 萊茵高; 萊茵黑森; 羅納河谷; 杜埃羅河岸; 里奧哈; 羅伯遜; 魯埃達; 裡亞斯拜薩斯; 桑塞爾; 聖塔芭芭拉郡; 聖克魯斯山; 西西里島; 索諾瑪郡; 斯佩塞; 斯泰倫博斯; 斯沃特蘭; 塔毛利帕斯州; 塔斯馬尼亞; 田納西州; 德州; 托卡伊; 托羅; 托斯卡納; 翁布里亞; 瓜達盧佩谷; 烏科山谷; 威尼托; 維多利亞; 綠酒; 瓦豪; 沃克灣; 西開普省; 威拉米特谷; 山崎; 亞拉谷; 尤卡坦半島; 札戈列梅迪穆列; 其他
nb: Region: Abruzzo; Aconcagua Valley; Adelaide Hills; Adelaide Plains; Agrelo; Ahr; Alentejo; Almansa; Alsace; Alt Penedès; Alto Adige; Alto Cachapoal; Alto Maipo; Alto Valle del Río Colorado; Alto Valle del Río Negro; Alto Valle del Río Neuquén; Apulia; Baden; Bairrada; Bangalore; Barolo; Barossa-dalen; Beaujolais; Bekaa Valley; Bolgheri; Bordeaux; Burgundy; California; Campbeltown; Central Otago; Champagne; Chianti; Colchagua Valley; Constantia; Coonawarra; Korsika; Fylke; Kreta; Curicó-dalen; Côtes de Beaune; Côtes de Bordeaux; Côtes de Nuits; Côtes de Provence; Côtes du Rhône; Donau; Darling; Douro-dalen; Elqui-dalen; Emilia-Romagna; Finger Lakes; Franschhoek; Galicia; Gisborne; Greath southern; Guanajuato; Hawke's Bay; Hemel-en-Aarde-dalen; Highlands; Hokkaido; Hunter Valley; Indiana; Irsk; Islay; Jalisco; Jerez; Kamptal; Kentucky; Langhe; Languedoc-Roussillon; Lodi; Loiredalen; Los Altos; Lowlands; Macedon Ranges; Margaret River; Marlborough; McLaren Vale; Mendocino; Mendoza; Michoacán; Miyagikyo; Montalcino; Montepulciano; Mornington-halvøya; Mosel; Nagahama; Nahe; Napa-dalen; Nayarit; Niagarahalvøya; Okanagan-dalen; Oregon; Penedès; Pennsylvania; Pfalz; Piemonte; Piemonte; Priorat; Puglia; Rheingau; Rheinhessen; Rhône-dalen; Ribera del Duero; Rioja; Robertson; Rueda; Rías Baixas; Sancerre; Santa Barbara County; Santa Cruz-fjellene; Sicilia; Sonoma County; Speyside; Stellenbosch; Swartland; Tamaulipas; Tasmania; Tennessee; Texas; Tokaj; Toro; Toscana; Umbria; Valle de Guadalupe; Valle de Uco; Veneto; Victoria; Vinho Verde; Wachau; Walker Bay; Wes-Kaap; Willamette-dalen; Yamazaki; Napa-dalen; Yucatán-halvøya; Zagorje-Medimurje; Annen
th: ภูมิภาค: อาบรุซโซ; หุบเขาอากองกากัว; แอดิเลด ฮิลล์; ที่ราบแอดิเลด; อาเกรโล; อาร์; อาเลนแตฌู; อัลมันซา; อาลซัส; อัลท์ เปเนเดส; อัลโต อาดิเจ; อัลโต กาชาโปล; อัลโต ไมโป; อัลโต วัลเล เดล ริโอ โคโลราโด; อัลโต วัลเล เดล ริโอ เนโกร; อัลโต วัลเล เดล ริโอ เนวเก็น; ปุลยา; บาเดิน; ไบร์ราดา; บังกาลอร์; บาโรโล; บารอสซ่าวัลเลย์; โบโฌเลส์; หุบเขาเบก้า; โบลเกรี; สีแดงอมม่วง; เบอร์กันดี; แคลิฟอร์เนีย; แคมป์เบลทาวน์; เซ็นทรัลโอทาโก; แชมเปญ; เคียนติ; หุบเขาโคลชากัว; คอนสแตนเทีย; คูนาวาร่า; คอร์ซิกา; เคาน์ตี; ครีต; หุบเขาคูริโก; โกตส์ เดอ โบน; โกตส์ เดอ บอร์กโดซ์; โกตส์ เดอ นุยต์; โกตส์ เดอ โพรวองซ์; โกตส์ ดู โรน; แม่น้ำดานูบ; แม่น้ำดาร์ลิง; หุบเขาโดรู; หุบเขาเอลกี; เอมิเลีย-โรมัญญา; ฟิงเกอร์เลคส์; ฟรานโชก; กาลิเซีย; กิสบอร์น; เกรทเซาเทิร์น; กัวนาฮัวโต; ฮอว์กเบย์; เฮเมล-ออง-อาร์เดอ วัลเลย์; ไฮแลนด์; ฮอกไกโด; ฮันเตอร์วัลเลย์; อินเดียนา; ไอริช; อิสเลย์; ฮาลิสโก; เฆเรซ; กัมป์ตัล; เคนตักกี้; ลางเกอ; ลองเกอด็อก-รูซียง; โลดิ; หุบเขาลัวร์; ลอส อัลตอส; โลว์แลนด์; เทือกเขามาซีดอน; มาร์กาเร็ตริเวอร์; มาร์ลโบโรห์; แมคลาเรน เวล; เมนโดซิโน; เมนโดซา; มิโชอากัง; มิยางิเกียว; มอนตัลซิโน; มอนเตปุลชาโน; คาบสมุทรมอร์นิงตัน; โมเซล; นากาฮามะ; นาเฮ; นาปาวัลเลย์; นายาริต; ไนแอการา เพนินซูล่า; โอคานากัน วัลเลย์; ออริกอน; เปเนเดส; เพนซิลเวเนีย; ฟาลซ์; พีดมอนต์; ปีเยมอนเต; พรีเออแรต; ปูลยา; ไรน์เกา; ไรน์เฮสเซิน; โรน วัลเลย์; ริเบรา เดล ดูเอโร; ริโอฮา; โรเบิร์ตสัน; รูเอดา; เรียส ไบซัส; ซองแซร์; ซานตา บาร์บารา เคาน์ตี; เทือกเขาซานตาครูซ; ซิซิลี; โซโนมา เคาน์ตี; สเปย์ไซด์; สเตลเลนบอช; สวาร์ตแลนด์; ตาเมาลีปัส; แทสเมเนีย; เทนเนสซี; เท็กซัส; โตกาย; โตโร; ทัสคานี; อุมเบรีย; วัลเล เด กัวดาลูเป; วัลเล เด อูโก; เวเนโต; วิกตอเรีย; วินโญ่ เวอร์เด้; วาเคา; วอล์คเกอร์เบย์; เวสเทิร์นเคป; วิลลาเมตต์ วัลเลย์; ยามาซากิ; หุบเขายาร์รา; คาบสมุทรยูคาทาน; ซากอร์เย-เมดิมูร์เย; อื่นๆ
ko: 지역: 아브루초; 아콩카과 밸리; 애들레이드 힐스; 애들레이드 평원; 아그렐로; 아르; 알렌테조; 알만사; 알자스; 알트 페네데스; 알토 아디제; 알토 카차포알; 알토 마이포; 알토 발레 델 리오 콜로라도; 알토 발레 델 리오 네그로; 알토 발레 델 리오 네우켄; 풀리아; 바덴; 바이라다; 방갈로르; 바롤로; 바로사 밸리; 보졸레; 베카 밸리; 볼게리; 보르도; 부르고뉴; 캘리포니아; 캠벨타운; 센트럴 오타고; 샴페인; 키안티; 콜차구아 밸리; 콘스탄티아; 쿠나와라; 코르시카; 카운티; 크레타; 쿠리코 밸리; 코트 드 본; 코트 드 보르도; 코트 드 뉘; 코트 드 프로방스; 코트 뒤 론; 다뉴브; 달링; 도우로 밸리; 엘키 밸리; 에밀리아로마냐; 핑거 레이크스; 프랑슈후크; 갈리시아; 기즈번; 그레이트 서던; 과나후아토; 혹스 베이; 헤멜앙아르드 계곡; 하일랜즈; 홋카이도; 헌터밸리; 인디애나; 아이리시; 아일레이; 할리스코; 헤레스; 캄프탈; 켄터키; 랑게; 랑그도크루시용; 로디; 발레 드 라 르와흐; 로스 알토스; 로우랜드; 마케돈 레인지스; 마가렛 리버; 말버러; 맥라렌 베일; 멘도시노; 멘도사; 미초아깐; 미야기현; 몬탈치노; 몬테풀치아노; 모닝턴 반도; 모젤; 나가하마; 나헤; 나파 밸리; 나야리트; 나이아가라 반도; 오카나간 밸리; 오리건; 페네데스; 펜실베이니아; 팔츠; 피에몬테; 피에몬테; 프리오라트; 풀리아; 라인가우; 라인헤센; 론 밸리; 리베라 델 두에로; 리오하; 로버트슨; 루에다; 리아스 바이샤스; 상세르; 산타바바라 카운티; 산타크루즈 산맥; 시칠리아; 소노마 카운티; 스페이사이드; 스텔렌보스; 스와트랜드; 타마울리파스; 태즈메이니아; 테네시; 텍사스; 토카이; 토로; 토스카나; 움브리아; 발레 드 과달루페; 발레 데 우코; 베네토; 빅토리아; 비뉴 베르데; 바하우; 워커 베이; 웨스턴케이프; 윌라멧 밸리; 야마자키; 야라 밸리; 유카탄 반도; 자고르예-메지무레; 기타
pt-BR: Região: Abruzzo; Vale do Aconcágua; Adelaide Hills; Adelaide Plains; Agrelo; Ahr; Alentejo; Almansa; Alsácia; Alt Penedès; Alto Ádige; Alto Cachapoal; Alto Maipo; Alto Valle del Río Colorado; Alto Valle del Río Negro; Alto Valle del Río Neuquén; Apúlia; Baden; Bairrada; Bangalore; Barolo; Barossa Valley; Beaujolais; Bekaa Valley; Bolgheri; Bordeaux; Burgundy; Califórnia; Campbeltown; Centro de Otago; Champagne; Chianti; Colchagua Valley; Constância; Coonawarra; Córsega; Condado; Creta; Vale do Curicó; Côte de Beaune; Côte de Bordeaux; Côte de Nuits; Côte de Provence; Côte du Rhône; Danúbio; Darling; Vale do Douro; Vale do Elqui; Emília-Romanha; Lagos Finger; Franschhoek; Galícia; Gisborne; Great Southern; Guanajuato; Baía de Hawke; Vale Hemel-en-Aarde; Terras Altas; Hokkaido; Hunter Valley; Indiana; Irlandês; Islay; Jalisco; Jerez; Kamptal; Kentucky; Langhe; Languedoc-Roussillon; Lodi; Vale do Loire; Los Altos; Terras Baixas; Cordilheira da Macedônia; Rio Margarida; Marlborough; McLaren Vale; Mendocino; Mendoza; Michoacán; Miyagikyo; Montalcino; Montepulciano; Península de Mornington; Mosel; Nagahama; Nahe; Vale de Napa; Nayarit; Península de Niagara; Okanagan Valley; Óregon; Penedès; Pensilvânia; Pfalz; Piedmont; Piemonte; Priorat; Puglia; Rheingau; Rheinhessen; Vale do Rhône; Ribera del Duero; Rioja; Robertson; Rueda; Rías Baixas; Sancerre; Condado de Santa Barbara; Montanhas de Santa Cruz; Sicília; Condado de Sonoma; Speyside; Stellenbosch; Swartland; Tamaulipas; Tasmânia; Tennessee; Texas; Tokaj; Toro; Tuscany; Úmbria; Vale de Guadalupe; Vale de Uco; Veneto; Victoria; Vinho Verde; Wachau; Baía Walker; Cabo Ocidental; Vale do Willamette; Yamazaki; Vale de Yarra; Península de Yucatán; Zagorje-Medimurje; Outro
it: Area geografica: Abruzzo; Valle dell’Aconcagua; Colline di Adelaide; Pianure di Adelaide; Agrelo; Ahr; Alentejo; Almansa; Alsazia; Alt Penedès; Alto Adige; Alto Cachapoal; Alto Maipo; Alto Valle del Río Colorado; Alto Valle del Río Negro; Alto Valle del Río Neuquén; Puglia; Baden; Bairrada; Bangalore; Barolo; Valle Barossa; Beaujolais; Valle della Beqa; Bolgheri; Bordeaux; Borgogna; California; Campbeltown; Otago centrale; Champagne; Chianti; Valle di Colchagua; Constantia; Coonawarra; Corsica; Contea; Creta; Valle di Curicó; Côtes de Beaune; Côtes de Bordeaux; Côtes de Nuits; Côtes de Provence; Côtes du Rhône; Danubio; Darling; Valle del Douro; Valle del Elqui; Emilia-Romagna; Finger Lakes; Franschhoek; Galizia; Gisborne; Great southern; Guanajuato; Hawke's Bay; Valle di Hemel-en-Aarde; Highlands; Hokkaido; Valle di Hunter; Indiana; Irlandese; Islay; Jalisco; Jerez; Kamptal; Kentucky; Langhe; Languedoc-Roussillon; Lodi; Valle della Loira; Los Altos; Lowlands; Macedon Ranges; Fiume Margaret; Marlborough; McLaren Vale; Mendocino; Mendoza; Michoacán; Miyagikyo; Montalcino; Montepulciano; Mornington Peninsula; Mosel; Nagahama; Nahe; Napa Valley; Nayarit; Penisola di Niagara; Valle di Okanagan; Oregon; Penedès; Pennsylvania; Pfalz; Piedmont; Piemonte; Priorat; Puglia; Rheingau; Rheinhessen; Valle del Rodano; Ribera del Duero; Rioja; Robertson; Rueda; Rías Baixas; Sancerre; Contea di Santa Barbara; Montagne di Santa Cruz; Sicilia; Contea di Sonoma; Speyside; Stellenbosch; Swartland; Tamaulipas; Tasmania; Tennessee; Texas; Tokaj; Toro; Toscana; Umbria; Valle de Guadalupe; Valle de Uco; Veneto; Victoria; Vinho Verde; Wachau; Walker Bay; Western Cape; Willamette Valley; Yamazaki; Yarra Valley; Penisola dello Yucatán; Zagorje-Medimurje; Altro
da: Region: Abruzzo; Aconcagua-dalen; Adelaide Hills; Adelaide Plains; Agrelo; Ahr; Alentejo; Almansa; Alsace; Alt Penedès; Alto Adige; Alto Cachapoal; Alto Maipo; Alto Valle del Río Colorado; Alto Valle del Río Negro; Alto Valle del Río Neuquén; Apulia; Baden; Bairrada; Bangalore; Barolo; Barossa-dalen; Beaujolais; Bekaa-dalen; Bolgheri; Bordeaux; Bourgogne; Californien; Campbeltown; Central Otago; Champagne; Chianti; Colchagua-dalen; Constantia; Coonawarra; Korsika; County; Crete; Curicó-dalen; Côtes de Beaune; Côtes de Bordeaux; Côtes de Nuits; Côtes de Provence; Côtes du Rhône; Danube; Darling; Douro-dalen; Elqui-dalen; Emilia-Romagna; Finger Lakes; Franschhoek; Galicia; Gisborne; Great Southern; Guanajuato; Hawke's Bay; Hemel-en-Aarde-dalen; Highlands; Hokkaido; Hunter-dalen; Indiana; Irish; Islay; Jalisco; Jerez; Kamptal; Kentucky; Langhe; Languedoc-Roussillon; Lodi; Loire-dalen; Los Altos; Lowlands; Macedon Ranges; Margaret River; Marlborough; McLaren Vale; Mendocino; Mendoza; Michoacán; Miyagikyo; Montalcino; Montepulciano; Mornington Peninsula; Mosel; Nagahama; Nahe; Napa-dalen; Nayarit; Niagara Peninsula; Okanagan-dalen; Oregon; Alt Penedès; Pennsylvania; Pfalz; Piedmont; Piemonte; Priorat; Puglia; Rheingau; Rheinhessen; Rhône-dalen; Ribera del Duero; Rioja; Robertson; Rueda; Rías Baixas; Sancerre; Santa Barbara County; Santa Cruz Mountains; Sicilien; Sonoma County; Speyside; Stellenbosch; Swartland; Tamaulipas; Tasmanien; Tennessee; Texas; Tokaj; Toro; Toscana; Umbrien; Valle de Guadalupe; Valle de Uco; Veneto; Victoria; Vinho Verde; Wachau; Walker Bay; Western Cape; Willamette-dalen; Yamazaki; Yarra-dalen; Yucatán Peninsula; Zagorje-Medimurje; Andet
nl: Regio: Abruzzo; Aconcagua-vallei; Adelaide Hills; Adelaide Plains; Agrelo; Ahr; Alentejo; Almansa; Elzas; Alt Penedès; Alto Adige; Alto Cachapoal; Alto Maipo; Alto Valle del Río Colorado; Alto Valle del Río Negro; Alto Valle del Río Neuquén; Apulië; Baden; Bairrada; Bangalore; Barolo; Barossa Valley; Beaujolais; Bekaa-vallei; Bolgheri; Bordeaux; Bourgondië; Californië; Campbeltown; Centraal Otago; Champagne; Chianti; Colchagua Valley; Constantia; Coonawarra; Corsica; District; Kreta; Curicó Valley; Côtes de Beaune; Côtes de Bordeaux; Côtes de Nuits; Côtes de Provence; Côtes du Rhône; Donau; Darling; Douro-vallei; Elqui-vallei; Emilia-Romagna; Finger Lakes; Franschhoek; Galicië; Gisborne; Great southern; Guanajuato; Hawke's Bay; Hemel-en-Aarde Valley; Highlands; Hokkaido; Hunter Valley; Indiana; Iers; Islay; Jalisco; Jerez; Kamptal; Kentucky; Langhe; Languedoc-Roussillon; Lodi; Loire-vallei; Los Altos; Lowlands; Macedon Ranges; Margaret River; Marlborough; McLaren Vale; Mendocino; Mendoza; Michoacán; Miyagikyo; Montalcino; Montepulciano; Mornington Peninsula; Moezel; Nagahama; Nahe; Napa Vallei; Nayarit; Niagara Peninsula; Okanagan Valley; Oregon; Penedès; Pennsylvania; Pfalz; Piemonte; Piemonte; Priorat; Apulië; Rheingau; Rheinhessen; Rhône-vallei; Ribera del Duero; Rioja; Robertson; Rueda; Rías Baixas; Sancerre; Santa Barbara County; Santa Cruz Mountains; Sicilië; Sonoma County; Speyside; Stellenbosch; Swartland; Tamaulipas; Tasmanië; Tennessee; Texas; Tokaj; Toro; Toscane; Umbrië; Valle de Guadalupe; Valle de Uco; Veneto; Victoria; Vinho Verde; Wachau; Walker Bay; Western Cape; Willamette Valley; Yamazaki; Yarra Valley; Yucatán Peninsula; Zagorje-Medimurje; Andere
bg-BG: Регион: Абруцо; Долината Аконкагуа; Аделаида Хилс; Равнините на Аделаида; Агрело; Ар; Алентежу; Алманса; Елзас; Алт Пенедес; Алто Адидже; Алто Качапоал; Алто Майпо; Alto Valle del Río Colorado; Alto Valle del Río Negro; Alto Valle del Río Neuquén; Пулия; Баден; Байрада; Бангалор; Бароло; Долината Бароса; Божоле; Долината Бекаа; Болгери; Бордо; Бургундия; Калифорния; Кембълтаун; Централен Отаго; Шампан; Кианти; Долината Колчагуа; Констанция; Кунавара; Корсика; Окръг; Крит; Долината Курико; Кот дьо Бон; Кот дьо Бордо; Кот дьо Ньой; Кот дьо Прованс; Кот дю Рона; Дунав; Дарлинг; Долината Доуро; Долината Елки; Емилия-Романя; Фингър Лейкс; Франшхук; Галисия; Гизборн; Голям южен; Гуанахуато; Хоукс Бей; Долината Хемел-ен-Аарде; Северошотландска планинска земя; Хокайдо; Долината Хънтър; Индиана; Ирландски; Айлей; Халиско; Херес; Камптал; Кентъки; Ланге; Лангедок-Русийон; Лоди; Долината на Лоара; Лос Алтос; Низини; Macedon Ranges; река Маргарет; Марлборо; Макларън Вейл; Мендосино; Мендоса; Мичоакан; Миягикьо; Монталчино; Монтепулчано; Полуостров Морнингтън; Мозел; Нагахама; Нахе; Долината Напа; Наярит; Полуостров Ниагара; Долината Оканаган; Орегон; Пенедес; Пенсилвания; Пфалц; Пиемонт; Пиемонте; Приорат; Пулия; Рейнгау; Райнхесен; Долината на Рона; Рибера дел Дуеро; Риоха; Робъртсън; Руеда; Риас Байшас; Сансер; Окръг Санта Барбара; Планините Санта Круз; Сицилия; Окръг Сонома; Спейсайд; Стеленбош; Свартланд; Тамаулипас; Тасмания; Тенеси; Тексас; Токай; Toro; Тоскана; Умбрия; Вале де Гуадалупе; Вале де Уко; Венето; Виктория; Виньо Верде; Вахау; Заливът Уокър; Западен Кейп; Долината Уиламет; Ямазаки; Долината Яра; Полуостров Юкатан; Zagorje-Medimurje; Други
el: Περιοχή: Abruzzo; Κοιλάδα Aconcagua; Adelaide Hills; Adelaide Plains; Agrelo; Ahr; Alentejo; Almansa; Αλσατία; Alt Penedès; Alto Adige; Alto Cachapoal; Alto Maipo; Alto Valle del Río Colorado; Alto Valle del Río Negro; Alto Valle del Río Neuquén; Απουλία; Μπάντεν; Bairrada; Μπανγκαλόρ; Barolo; Κοιλάδα Barossa; Beaujolais; Κοιλάδα Bekaa; Bolgheri; Μπορντό; Βουργουνδία; Καλιφόρνια; Campbeltown; Central Otago; Καμπανία; Κιάντι; Κοιλάδα Colchagua; Constantia; Coonawarra; Κορσική; County; Κρήτη; Κοιλάδα Curicó; Côtes de Beaune; Côtes de Bordeaux; Côtes de Nuits; Côtes de Provence; Côtes du Rhône; Δουνάβης; Darling; Κοιλάδα Douro; Κοιλάδα Elqui; Emilia-Romagna; Finger Lakes; Franschhoek; Γαλικία; Gisborne; Great southern; Guanajuato; Hawke's Bay; Κοιλάδα Hemel-en-Aarde; Highlands; Χοκάιντο; Κοιλάδα Hunter; Ιντιάνα; Irish; Islay; Jalisco; Jerez; Κάμπταλ; Κεντάκι; Langhe; Languedoc-Roussillon; Lodi; Κοιλάδα του Λίγηρα; Los Altos; Lowlands; Macedon Ranges; Margaret River; Marlborough; McLaren Vale; Mendocino; Mendoza; Michoacán; Miyagikyo; Montalcino; Montepulciano; Mornington Peninsula; Mosel; Nagahama; Nahe; Κοιλάδα Νάπα; Nayarit; Niagara Peninsula; Κοιλάδα Okanagan; Όρεγκον; Penedès; Πενσυλβάνια; Pfalz; Piedmont; Piemonte; Priorat; Puglia; Rheingau; Rheinhessen; Κοιλάδα του Ροδανού; Ribera del Duero; Rioja; Robertson; Rueda; Rías Baixas; Sancerre; Κομητεία Santa Barbara; Όρη Santa Cruz; Σικελία; Κομητεία Sonoma; Speyside; Stellenbosch; Swartland; Tamaulipas; Τασμανία; Τενεσί; Τέξας; Tokaj; Toro; Τοσκάνη; Umbria; Valle de Guadalupe; Valle de Uco; Veneto; Βικτώρια; Vinho Verde; Wachau; Walker Bay; Δυτικό Ακρωτήριο; Κοιλάδα Willamette; Yamazaki; Κοιλάδα Yarra; Χερσόνησος Γιουκατάν; Zagorje-Medimurje; Άλλο
fi: Seutu: Abruzzo; Aconcagua Valley; Adelaide Hills; Adelaide Plains; Agrelo; Ahr; Alentejo; Almansa; Alsassi; Alt Penedès; Alto Adige; Alto Cachapoal; Alto Maipo; Alto Valle del Río Colorado; Alto Valle del Río Negro; Alto Valle del Río Neuquén; Apulia; Baden; Bairrada; Bangalore; Barolo; Barossa Valley; Beaujolais; Bekaa Valley; Bolgheri; Bordeaux; Burgundy; Kalifornia; Campbeltown; Keski-Otago; Samppanja; Chianti; Colchagua Valley; Constantia; Coonawarra; Korsika; Lääni; Kreeta; Curicón laakso; Côtes de Beaune; Côtes de Bordeaux; Côtes de Nuits; Côtes de Provence; Côtes du Rhône; Tonava; Darling; Douron laakso; Elquin laakso; Emilia-Romagna; Finger Lakes; Franschhoek; Galicia; Gisborne; Great southern; Guanajuato; Hawke's Bay; Hemel-en-Aarden laakso; Ylämaat; Hokkaido; Hunter Valley; Indiana; irlantilainen; Islay; Jalisco; Jerez; Kamptal; Kentucky; Langhe; Languedoc-Roussillon; Lodi; Loiren laakso; Los Altos; Lowlands; Macedon Ranges; Margaret River; Marlborough; McLaren Vale; Mendocino; Mendoza; Michoacán; Miyagikyo; Montalcino; Montepulciano; Mornington Peninsula; Mosel; Nagahama; Nahe; Napa Valley; Nayarit; Niagara Peninsula; Okanagan Valley; Oregon; Penedès; Pennsylvania; Pfalz; Piemonte; Piemonte; Priorat; Puglia; Rheingau; Rheinhessen; Rhônen laakso; Ribera del Duero; Rioja; Robertson; Rueda; Rías Baixas; Sancerre; Santa Barbara County; Santa Cruz -vuoristo; Sisilia; Sonoman piirikunta; Speyside; Stellenbosch; Swartland; Tamaulipas; Tasmania; Tennessee; Texas; Tokaj; Toro; Toscana; Umbria; Valle de Guadalupe; Valle de Uco; Veneto; Victoria; Vinho Verde; Wachau; Walker Bay; Western Cape; Willamette Valley; Yamazaki; Yarra Valley; Jukatanin niemimaa; Zagorje-Medimurje; Muu
de: Region: Abruzzen; Aconcagua-Tal; Adelaide Hills; Adelaide Plains; Agrelo; Ahr; Alentejo; Almansa; Elsass; Alt Penedès; Südtirol; Alto Cachapoal; Alto Maipo; Alto Valle del Río, Colorado; Alto Valle del Río Negro; Alto Valle del Río Neuquén; Apulia; Baden; Bairrada; Bangalore; Barolo; Barossa Valley; Beaujolais; Bekaa Valley; Bolgheri; Bordeaux; Burgund; Kalifornien; Campbeltown; Zentral-Otago; Champagner; Chianti; Colchagua-Tal; Constantia; Coonawarra; Korsika; Landkreis; Kreta; Curicó-Tal; Côtes de Beaune; Côtes de Bordeaux; Côtes de Nuits; Côtes de Provence; Côtes du Rhône; Donau; Darling; Douro-Tal; Elqui-Tal; Emilia-Romagna; Finger Lakes; Franschhoek; Galizien; Gisborne; Great southern; Guanajuato; Hawke's Bay; Hemel-en-Aarde-Tal; Highlands; Hokkaido; Hunter Valley; Indiana; Irsch; Islay; Jalisco; Jerez; Kamptal; Kentucky; Langhe; Languedoc-Roussillon; Lodi; Loiretal; Los Altos; Lowlands; Mazedonische Gebirgsketten; Margaret River; Marlborough; McLaren Vale; Mendocino; Mendoza; Michoacán; Miyagikyo; Montalcino; Montepulciano; Mornington-Halbinsel; Mosel; Nagahama; Nahe; Napa Valley; Nayarit; Niagara-Halbinsel; Okanagan Valley; Oregon; Penedès; Pennsylvania; Pfalz; Piemont; Piemont; Priorat; Apulien; Rheingau; Rheinhessen; Rhonetal; Ribera del Duero; Rioja; Robertson; Rueda; Rías Baixas; Sancerre; Santa Barbara County; Santa Cruz Mountains; Sizilien; Sonoma County; Speyside; Stellenbosch; Swartland; Tamaulipas; Tasmanien; Tennessee; Texas; Tokaj; Toro; Toskana; Umbrien; Valle de Guadalupe; Valle de Uco; Veneto; Victoria; Vinho Verde; Wachau; Walker Bay; Westkap; Willamette Valley; Yamazaki; Yarra Valley; Yucatan-Halbinsel; Zagorje-Medimurje; Sonstiges
en: Region: Abruzzo; Aconcagua Valley; Adelaide Hills; Adelaide Plains; Agrelo; Ahr; Alentejo; Almansa; Alsace; Alt Penedès; Alto Adige; Alto Cachapoal; Alto Maipo; Alto Valle del Río Colorado; Alto Valle del Río Negro; Alto Valle del Río Neuquén; Apulia; Baden; Bairrada; Bangalore; Barolo; Barossa Valley; Beaujolais; Bekaa Valley; Bolgheri; Bordeaux; Burgundy; California; Campbeltown; Central Otago; Champagne; Chianti; Colchagua Valley; Constantia; Coonawarra; Corsica; County; Crete; Curicó Valley; Côtes de Beaune; Côtes de Bordeaux; Côtes de Nuits; Côtes de Provence; Côtes du Rhône; Danube; Darling; Douro Valley; Elqui Valley; Emilia-Romagna; Finger Lakes; Franschhoek; Galicia; Gisborne; Great southern; Guanajuato; Hawke's Bay; Hemel-en-Aarde Valley; Highlands; Hokkaido; Hunter Valley; Indiana; Irish; Islay; Jalisco; Jerez; Kamptal; Kentucky; Langhe; Languedoc-Roussillon; Lodi; Loire Valley; Los Altos; Lowlands; Macedon Ranges; Margaret River; Marlborough; McLaren Vale; Mendocino; Mendoza; Michoacán; Miyagikyo; Montalcino; Montepulciano; Mornington Peninsula; Mosel; Nagahama; Nahe; Napa Valley; Nayarit; Niagara Peninsula; Okanagan Valley; Oregon; Penedès; Pennsylvania; Pfalz; Piedmont; Piemonte; Priorat; Puglia; Rheingau; Rheinhessen; Rhône Valley; Ribera del Duero; Rioja; Robertson; Rueda; Rías Baixas; Sancerre; Santa Barbara County; Santa Cruz Mountains; Sicily; Sonoma County; Speyside; Stellenbosch; Swartland; Tamaulipas; Tasmania; Tennessee; Texas; Tokaj; Toro; Tuscany; Umbria; Valle de Guadalupe; Valle de Uco; Veneto; Victoria; Vinho Verde; Wachau; Walker Bay; Western Cape; Willamette Valley; Yamazaki; Yarra Valley; Yucatán Peninsula; Zagorje-Medimurje; Other
pl: Region: Abruzzo; Dolina Aconcagua; Adelaide Hills; Adelaide Plains; Agrelo; Ahr; Alentejo; Almansa; Alzacja; Alt Penedès; Alto Adige; Alto Cachapoal; Alto Maipo; Alto Valle del Río Colorado; Alto Valle del Río Negro; Alto Valle del Río Neuquén; Apulia; Badenia; Bairrada; Bangalore; Barolo; Dolina Barossa; Beaujolais; Dolina Bekaa; Bolgheri; Bordeaux; Burgundia; Kalifornia; Campbeltown; Central Otago; Szampan; Chianti; Dolina Colchagua; Constantia; Coonawarra; Korsyka; Hrabstwo; Kreta; Dolina Curicó; Côtes de Beaune; Côtes de Bordeaux; Côtes de Nuits; Côtes de Provence; Côtes du Rhône; Dunaj; Darling; Dolina Douro; Dolina Elqui; Emilia-Romagna; Finger Lakes; Franschhoek; Galicja; Gisborne; Great southern; Guanajuato; Hawke's Bay; Hemel-en-Aarde Valley; Highland; Hokkaido; Dolina Hunter; Indiana; irlandzki; Islay; Jalisco; Jerez; Kamptal; Kentucky; Langhe; Langwedocja-Roussillon; Lodi; Dolina Loary; Los Altos; Lowlands; Macedon Ranges; Margaret River; Marlborough; McLaren Vale; Mendocino; Mendoza; Michoacán; Miyagikyo; Montalcino; Montepulciano; Półwysep Mornington; Mozela; Nagahama; Nahe; Napa Valley; Nayarit; Półwysep Niagara; Dolina Okanagan; Oregon; Penedès; Pensylwania; Pfalz; Piemont; Piemont; Priorat; Puglia; Rheingau; Hesja Reńska; Dolina Rodanu; Ribera del Duero; Rioja; Robertson; Rueda; Rías Baixas; Sancerre; Hrabstwo Santa Barbara; Santa Cruz Mountains; Sycylia; Hrabstwo Sonoma; Speyside; Stellenbosch; Swartland; Tamaulipas; Tasmania; Tennessee; Teksas; Tokaj; Toro; Toskania; Umbria; Valle de Guadalupe; Valle de Uco; Veneto; Victoria; Vinho Verde; Wachau; Walker Bay; Przylądek Zachodni; Willamette Valley; Yamazaki; Dolina Yarra; Półwysep Jukatan; Zagorje-Medimurje; Pozostałe
tr: Bölge: Abruzzo; Aconcagua Vadisi; Adelaide Tepeleri; Adelaide Ovaları; Agrelo; Ahr; Alentejo; Almansa; Alsace; Alt Penedès; Alto Adige; Alto Cachapoal; Alto Maipo; Alto Valle del Río Colorado; Alto Valle del Río Negro; Alto Valle del Río Neuquén; Apulia; Baden; Bairrada; Bangalore; Barolo; Barossa Vadisi; Beaujolais; Bekaa Vadisi; Bolgheri; Bordo; Burgundy; Kaliforniya; Campbeltown; Central Otago; Şampanya; Chianti; Colchagua Vadisi; Köstence; Coonawarra; Corsica; İlçe; Crete; Curicó Vadisi; Côtes de Beaune; Côtes de Bordeaux; Côtes de Nuits; Côtes de Provence; Côtes du Rhône; Danube; Darling; Douro Vadisi; Elqui Vadisi; Emilia-Romagna; Finger Gölleri; Franschhoek; Galicia; Gisborne; Great southern; Guanajuato; Hawke Körfezi; Hemel-en-Aarde Vadisi; Yaylalar; Hokkaido; Hunter Vadisi; Indiana; Irish; Islay; Jalisco; Jerez; Kamptal; Kentucky; Langhe; Languedoc-Roussillon; Lodi; Loire Vadisi; Los Altos; Ovalar; Makedon Sıradağları; Margaret Nehri; Marlborough; McLaren Vale; Mendocino; Mendoza; Michoacán; Miyagikyo; Montalcino; Montepulciano; Mornington Yarımadası; Mosel; Nagahama; Nahe; Napa Vadisi; Nayarit; Niagara Yarımadası; Okanagan Vadisi; Oregon; Penedès; Pensilvanya; Pfalz; Piedmont; Piemonte; Priorat; Puglia; Rheingau; Rheinhessen; Rhône Vadisi; Ribera del Duero; Rioja; Robertson; Rueda; Rías Baixas; Sancerre; Santa Barbara County; Santa Cruz Dağları; Sicilya; Sonoma County; Speyside; Stellenbosch; Swartland; Tamaulipas; Tazmanya; Tennessee; Teksas; Tokaj; Toro; Toskana; Umbria; Valle de Guadalupe; Valle de Uco; Veneto; Victoria; Vinho Verde; Wachau; Walker Körfezi; Batı Burnu; Willamette Vadisi; Yamazaki; Yarra Vadisi; Yucatan yarımadası; Zagorje-Medimurje; Diğer
vi: Khu vực: Abruzzo; Thung lũng Aconcagua; Đồi Adelaide; Đồng bằng Adelaide; Agrelo; Ahr; Alentejo; Almansa; Alsace; Alt Penedès; Alto Adige; Alto Cachapoal; Alto Maipo; Alto Valle del Río Colorado; Alto Valle del Río Negro; Alto Valle del Río Neuquén; Apulia; Baden; Bairrada; Bangalore; Barolo; Thung lũng Barossa; Beaujolais; Thung lũng Bekaa; Bolgheri; Màu đỏ booc-đô; Burgundy; California; Campbeltown; Trung tâm Otago; Sâm banh; Chianti; Thung lũng Colchagua; Constantia; Coonawarra; Corsica; Quận; Crete; Thung lũng Curicó; Côtes de Beaune; Côtes de Bordeaux; Côtes de Nuits; Côtes de Provence; Côtes du Rhône; Danube; Darling; Thung lũng Douro; Thung lũng Elqui; Emilia-Romagna; Hồ Finger; Franschhoek; Galicia; Gisborne; Great Southern; Guanajuato; Vịnh Hawke; Thung lũng Hemel-en-Aarde; Vùng cao nguyên Ê-cốt; Hokkaido; Thung lũng Hunter; Indiana; Ireland; Islay; Jalisco; Jerez; Kamptal; Kentucky; Langhe; Languedoc-Roussillon; Lodi; Thung lũng Loire; Los Altos; Vùng đất thấp Ê-cốt; Dãy Macedon; Sông Margaret; Marlborough; McLaren Vale; Mendocino; Mendoza; Michoacán; Miyagikyo; Montalcino; Montepulciano; Mornington Peninsula; Mosel; Nagahama; Nahe; Thung lũng Napa; Nayarit; Niagara Peninsula; Thung lũng Okanagan; Oregon; Penedès; Pennsylvania; Pfalz; Piedmont; Piemonte; Priorat; Puglia; Rheingau; Rheinhessen; Thung lũng Rhône; Ribera del Duero; Rioja; Robertson; Rueda; Rías Baixas; Sancerre; Quận Santa Barbara; Dãy núi Santa Cruz; Sicilia; Quận Sonoma; Speyside; Stellenbosch; Swartland; Tamaulipas; Tasmania; Tennessee; Texas; Tokaj; Toro; Tuscany; Umbria; Valle de Guadalupe; Valle de Uco; Veneto; Victoria; Vinho Verde; Wachau; Vịnh Walker; Tây Cape; Thung lũng Willamette; Yamazaki; Thung lũng Yarra; Yucatán Peninsula; Zagorje-Medimurje; Khác
cs: Oblast: Abruzzo; Aconcagua Valley; Adelaide Hills; Adelaide Plains; Agrelo; Ahr; Alentejo; Almansa; Alsasko; Alt Penedès; Alto Adige; Alto Cachapoal; Alto Maipo; Alto Valle del Río Colorado; Alto Valle del Río Negro; Alto Valle del Río Neuquén; Apulie; Baden; Bairrada; Bangalore; Barolo; Barossa Valley; Beaujolais; Bekaa Valley; Bolgheri; Bordó; Burgundsko; Kalifornie; Campbeltown; Central Otago; Šampaňské; Chianti; Colchagua Valley; Constantia; Coonawarra; Korsika; County; Kréta; Údolí Curicó; Côtes de Beaune; Côtes de Bordeaux; Côtes de Nuits; Côtes de Provence; Côtes du Rhône; Dunaj; Darling; Údolí Douro; Údolí Elqui; Emilia-Romagna; Finger Lakes; Franschhoek; Galicie; Gisborne; Great southern; Guanajuato; Hawke's Bay; Údolí Hemel-en-Aarde; Highlands; Hokkaido; Hunter Valley; Indiana; Irsko; Islay; Jalisco; Jerez; Kamptal; Kentucky; Langhe; Languedoc-Roussillon; Lodi; Údolí Loiry; Los Altos; Lowlands; Macedon Ranges; Margaret River; Marlborough; McLaren Vale; Mendocino; Mendoza; Michoacán; Miyagikyo; Montalcino; Montepulciano; Poloostrov Mornington; Mosel; Nagahama; Nahe; Napa Valley; Nayarit; Poloostrov Niagara; Okanagan Valley; Oregon; Penedès; Pensylvánie; Pfalz; Piedmont; Piemonte; Priorat; Puglia; Rheingau; Rheinhessen; Údolí Rhôny; Ribera del Duero; Rioja; Robertson; Rueda; Rías Baixas; Sancerre; Santa Barbara County; Pohoří Santa Cruz; Sicílie; Sonoma County; Speyside; Stellenbosch; Swartland; Tamaulipas; Tasmánie; Tennessee; Texas; Tokaj; Toro; Toskánsko; Umbrie; Valle de Guadalupe; Valle de Uco; Benátsko; Victoria; Vinho Verde; Wachau; Walker Bay; Západní Kapsko; Willamette Valley; Yamazaki; Yarra Valley; Poloostrov Yucatán; Zagorje-Medimurje; Jiné
sv: Region: Abruzzo; Aconcagua Valley; Adelaide Hills; Adelaide Plains; Agrelo; Ahr; Alentejo; Almansa; Alsace; Alt Penedès; Alto Adige; Alto Cachapoal; Alto Maipo; Alto Valle del Río Colorado; Alto Valle del Río Negro; Alto Valle del Río Neuquén; Apulia; Baden; Bairrada; Bangalore; Barolo; Barossa Valley; Beaujolais; Bekaa Valley; Bolgheri; Vinröd; Bourgogne; Kalifornien; Campbeltown; Central Otago; Champagne; Chianti; Colchagua Valley; Constantia; Coonawarra; Korsika; Grevskap; Kreta; Curicó Valley; Côtes de Beaune; Côtes de Bordeaux; Côtes de Nuits; Côtes de Provence; Côtes du Rhône; Donau; Darling; Dourodalen; Elqui Valley; Emilia-Romagna; Finger Lakes; Franschhoek; Galicia; Gisborne; Great Southern; Guanajuato; Hawke's Bay; Hemel-en-Aarde Valley; Highlands; Hokkaido; Hunter Valley; Indiana; Irish; Islay; Jalisco; Jerez; Kamptal; Kentucky; Langhe; Languedoc-Roussillon; Lodi; Loiredalen; Los Altos; Lowlands; Macedon Ranges; Margaret River; Marlborough; McLaren Vale; Mendocino; Mendoza; Michoacán; Miyagikyo; Montalcino; Montepulciano; Mornington Peninsula; Mosel; Nagahama; Nahe; Napa Valley; Nayarit; Niagara Peninsula; Okanagan Valley; Oregon; Penedès; Pennsylvania; Pfalz; Piemonte; Piemonte; Priorat; Puglia; Rheingau; Rheinhessen; Rhônedalen; Ribera del Duero; Rioja; Robertson; Rueda; Rías Baixas; Sancerre; Santa Barbara County; Santa Cruz-bergen; Sicilien; Sonoma County; Speyside; Stellenbosch; Swartland; Tamaulipas; Tasmanien; Tennessee; Texas; Tokaj; Toro; Toscana; Umbrien; Valle de Guadalupe; Valle de Uco; Veneto; Victoria; Vinho Verde; Wachau; Walker Bay; Western Cape; Willamette Valley; Yamazaki; Yarra Valley; Yucatán Peninsula; Zagorje-Medimurje; Annat
pt-PT: Região: Abruzzo; Vale do Aconcagua; Adelaide Hills; Adelaide Plains; Agrelo; Ahr; Alentejo; Almansa; Alsace; Alt Penedès; Alto Adige; Alto Cachapoal; Alto Maipo; Alto Valle del Río Colorado; Alto Valle del Río Negro; Alto Valle del Río Neuquén; Apúlia; Baden; Bairrada; Bangalore; Barolo; Barossa Valley; Beaujolais; Bekaa Valley; Bolgheri; Bordeaux; Borgonha; Califórnia; Campbeltown; Central Otago; Champanhe; Chianti; Vale de Colchagua; Constantia; Coonawarra; Córsega; Condado; Creta; Curicó Valley; Côtes de Beaune; Côtes de Bordeaux; Côtes de Nuits; Côtes de Provence; Côtes du Rhône; Danúbio; Darling; Vale do Douro; Vale do Elqui; Emilia-Romagna; Finger Lakes; Franschhoek; Galiza; Gisborne; Great Southern; Guanajuato; Baía de Hawke; Vale de Hemel-en-Aarde; Highlands; Hokkaido; Hunter Valley; Indiana; Irlandês; Islay; Jalisco; Jerez; Kamptal; Kentucky; Langhe; Languedoc-Roussillon; Lodi; Vale do Loire; Los Altos; Lowlands; Macedon Ranges; Margaret River; Marlborough; McLaren Vale; Mendocino; Mendoza; Michoacán; Miyagikyo; Montalcino; Montepulciano; Península de Mornington; Mosel; Nagahama; Nahe; Napa Valley; Nayarit; Península do Niágara; Vale Okanagan; Oregon; Penedès; Pensilvânia; Pfalz; Piedmont; Piemonte; Priorat; Puglia; Rheingau; Rheinhessen; Vale do Rhône; Ribera del Duero; Rioja; Robertson; Rueda; Rías Baixas; Sancerre; Santa Barbara County; Santa Cruz Mountains; Sicília; Sonoma County; Speyside; Stellenbosch; Swartland; Tamaulipas; Tasmânia; Tennessee; Texas; Tokaj; Toro; Toscana; Umbria; Valle de Guadalupe; Valle de Uco; Veneto; Victoria; Vinho Verde; Wachau; Walker Bay; Western Cape; Willamette Valley; Yamazaki; Yarra Valley; Yucatán Peninsula; Zagorje-Medimurje; Outro
ro-RO: Regiune: Abruzzo; Aconcagua Valley; Adelaide Hills; Adelaide Plains; Agrelo; Ahr; Alentejo; Almansa; Alsacia; Alt Penedès; Alto Adige; Alto Cachapoal; Alto Maipo; Alto Valle del Río Colorado; Alto Valle del Río Negro; Alto Valle del Río Neuquén; Apulia; Baden; Bairrada; Bangalore; Barolo; Barossa Valley; Beaujolais; Bekaa Valley; Bolgheri; Bordeaux; Burgundia; California; Campbeltown; Central Otago; Champagne; Chianti; Colchagua Valley; Constantia; Coonawarra; Corsica; District; Creta; Curicó Valley; Côtes de Beaune; Côtes de Bordeaux; Côtes de Nuits; Côtes de Provence; Côtes du Rhône; Dunărea; Darling; Douro Valley; Elqui Valley; Emilia-Romagna; Finger Lakes; Franschhoek; Galicia; Gisborne; Great southern; Guanajuato; Hawke's Bay; Hemel-en-Aarde Valley; Highlands; Hokkaido; Hunter Valley; Indiana; Irish; Islay; Jalisco; Jerez; Kamptal; Kentucky; Langhe; Languedoc-Roussillon; Lodi; Valea Loarei; Los Altos; Lowlands; Macedon Ranges; Margaret River; Marlborough; McLaren Vale; Mendocino; Mendoza; Michoacán; Miyagikyo; Montalcino; Montepulciano; Mornington Peninsula; Mosel; Nagahama; Nahe; Bekaa Valley; Nayarit; Niagara Peninsula; Okanagan Valley; Oregon; Penedès; Pennsylvania; Pfalz; Piemont; Piemonte; Priorat; Puglia; Rheingau; Rheinhessen; Valea Ronului; Ribera del Duero; Rioja; Robertson; Rueda; Rías Baixas; Sancerre; Santa Barbara County; Santa Cruz Mountains; Sicilia; Sonoma County; Speyside; Stellenbosch; Swartland; Tamaulipas; Tasmania; Tennessee; Texas; Tokaj; Toro; Toscana; Umbria; Valle de Guadalupe; Valle de Uco; Veneto; Victoria; Vinho Verde; Wachau; Walker Bay; Western Cape; Willamette Valley; Yamazaki; Yarra Valley; Yucatán Peninsula; Zagorje-Medimurje; Altele